

Carrera 2E Numero 3-32 Casa 2 Huertas de Cajicá II, Cajicá, Dep. Cunadinamarca, Colombia

(+57)-312-806865 / (+571)-814-1160

Jorge.vivas@protonmail.com

## **RESUMEN**

#### Conocimientos, Formación académica:

Ingeniero Mecánico, con concimentos en simulación de fluidos, sistemas de control, diseño y mantenimiento mécanico, agregando interes en el area de programación y mejora continua de procesos, ademas de experiencia en e las areas operativas y administrativas.

## **Experiencias Laborales:**

Asistente de contabilidad, manejo de proceso administrativos y enfocados a la procura. soporte en servicio técnico, optimización y reducción de costos, traducciones Ingles-Español, escrita y simultanea. Gerente de Mantenimiento basado en confiabilidad y prevención, procura de piezas y mantenimeinto de mulas.

# Competencias:

- Mejoramiento Continuo
- Capcidad de analisis
- Iniciativa y autonomía
- Recursividad y adapatabilidad

#### **EXPERIENCIA**

## Centipede Offshore C.A., Asistente de contabilidad.

Junio 2015-Julio 2017

#### **Funciones:**

Elaboración de ordenes de compra y inquisición, controles de caja, ayuda fiscal y de retenciones, Soporte en servicio técnico, recuperación de imágenes, documentos, asistencia de traducción entre varia ramas de la empresa, optimización, reducción de costos y procura de provisiones para plataforma West Freedom, operados por Seadrill..

### Logros:

- Reduje los costos de procura, por medio de comparación de excel.
- Optimicé los procesos y logística para las entregas de provisiones..
- Reduje el trabajo administrativo habilitando el llenado de información de forma paralela..
- Reduje el tiempo de cálculo automatizando y formulando los formatos..

### Transportes Vivas F.P., Gerente de Mantenimiento.

Mayo 2014-Mayo 2015.

#### Funciones:

Responsabilidad del mantenimiento y procura de repuestos para unidades transporte pesado..

### Logros:

- Establecí un procedimiento de mantenimiento preventivo..
- Reduje el Downtime de los Equipos y costos asociados...
- Optimize los procesos de procura de los repuestos..

## Fyr Lois, Profesor Freelance de inglés.

Abril 2014-Mayo 2014.

#### Funciones:

Enseñanza del ingles usando el método comunicativo y aprendizaje basado en tareas, siguiendo estipulaciones del CELTA y CEFR..

### **EDUCACIÓN**

## **TÍTULO OBTENIDO:**

Ingeniero mecánico.

Universidad Nacional Experimental del Táchira (UNET).

NOVIEMBRE 2013.

## **HABILIDADES**

- Paquetes de software de Diseño Mecánico, CAD/CAM, Simulación de Elementos Finitos.
- Experiencia en Impresión 3d y control usando Arduino.
- Conocimiento y Manejo de Sistemas Operativos Basados en Linux, y Software Libre
- Conocimiento y Manejo de Suites Ofimáticas, Programación y optimización.
- Manejo de Servicios en Red y Programación: C, Python Ruby (conocimiento de Ruby on Rails), y NodeJS.
- Diseño de Sistemas de Control usando HYSYS e Inventor.
- Traducción de Ingles y Español, escrito y simultaneo.

# **CURSOS**

- CURSOS OMI 1.13, 1.19, 1.20, 1.21,
- Web Application architectures, Ruby on Rails
- Bitcoin y BlockChain
- Curso Profesional de Git y Github
- .

## **REFERENCIAS**

Diponibles a solicitud de las partes interesadas.